Inventaris van het archief van de afdeling Effectenregistratie van de Raad voor het Rechtsherstel, 1945-1971 (1976)
Nationaal Archief, Den Haag
- Afdeling Effectenregistratie van de Raad voor het Rechtsherstel, 2.
  - Secretariaat, 2.2
    - Manco, 2.2.6
      - Algemeen, 2.2.6.1
        - Ponskaartjes "manco" met beslissingsnummers serie 3., [1945 - 1976]; 4559-4587; 1 kaartsysteem
          Ponskaarten bevatten de volgende informatie: codenummer, nominale waarde, serienummer, serieletter voor, stuknummer, serieletter achter, dossiernummer, (soms) naam van het fonds, oppositie-signaleringsformulier(en), publicatie en (soms) naw-gegevens van cliënt.
          - Codenummers 10005 - 13498., 4559
          - Codenummers 13500 - 14992., 4560
          - Codenummers 15000 - 17986., 4561
          - Codenummers 18001 - 20953., 4562
          - Codenummers 30025 - 32485., 4563
          - Codenummers 32510 - 33689., 4564
          - Codenummers 33706 - 50199., 4565
          - Codenummers 50201 - 51493., 4566
          - Codenummers 51502 - 52690., 4567
          - Codenummers 52704 - 53299., 4568
          - Codenummers 53303 - 53560., 4569
          - Codenummers 53569, stuknummers 00003 - 04995., 4570
          - Codenummers 53569, stuknummers 05001 - 11998., 4571
          - Codenummers 53569, stuknummers 12001 - 20000., 4572
          - Codenummers 53570 - 53799., 4573
          - Codenummers 53803 - 54026., 4574
          - Codenummers 54034., 4575
          - Codenummers 54035 - 55494., 4576
          - Codenummers 55503 - 60098., 4577
          - Codenummers 60100 - 61097., 4578
          - Codenummers 61102 - 61972., 4579
          - Codenummers 62006 - 70699., 4580
          - Codenummers 70702 - 71199., 4581
          - Codenummers 71201 - 80396., 4582
          - Codenummers 80414 - 80798., 4583
          - Codenummers 80808 - 81099., 4584
          - Codenummers 81100 - 81387., 4585
          - Codenummers 81391 - 81438., 4586
          - Codenummers 81439 - 85523., 4587
        - Voorbeelden stukkenverklaringen als bedoeld in art. 50 van het Besluit Herstel Rechtsverkeer (K.B.) E 100 zoals dit besluit is gewijzigd bij K.B.F. 272)., [1945 - 1976]; 4588-4589; 1 kaartsysteem
          Gesorteerd op codenummer, kaarten zijn niet geldig.
          - 1002 - 3269., 4588
          - 3270 - 4216., 4589
        - Opgaven van aangemelde Duitse en Oostenrijkse Effecten waartegen opposities zijn ingesteld. (Bruto Mancolijsten)., 1951; 4590-4591; Gebonden lijsten
          - Code 1001 - 1897., 4590
          - Code 1898 - 4212., 4591
        - Opgaven van alle ingeleverde effecten met aanmeldingsnummer in Duitsland in het kader van de Effectenregistratie. (Bruto Mancolijsten)., 1951; 4592-4603; 12 gebonden lijsten
          - Code 1001 - 1101., 4592
          - Code 1101 - 1375., 4593
          - Code 1376 - 1810., 4594
          - Code 1821 - 1845, coupure F. 100,-- en f. 500,--., 4595
          - Code 1821, stuknummers 000.001 - 050.112., 4596
          - Code 1821, stuknummers 050.113 - 089.373., 4597
          - Code 1821, stuknummers 089.374 - 116.200., 4598
          - Code 1846 - 2007., 4599
          - Code 2008 - 3340., 4600
          - Code 3364, stuknummers 000.001 - 099.964., 4601
          - Code 3364, stuknummers 099.965 - 113.410., 4602
          - Code 3365 - 3964., 4603
        - Opgaven van alle ingeleverde effecten met aanmeldingsnummer in Duitsland in het kader van de Effectenregistratie inzake AKU Hinterlegungzertifikatie. (Bruto Mancolijsten)., 1951; 4604-4606; 3 gebonden lijsten
          - Code 1821, stuknummers 000.001 - 049.925., 4604
          - Code 1821, stuknummers 049.926 - 090.071., 4605
          - Code 1821, stuknummers 090.072 - 116.200, 4606
        - Notities betreffende de werkzaamheden van de Afdeling Manco., [1951] - 1959; 893; 1 omslag
        - Opgave van ingeleverde gecodeerde groene lijsten. (Bruto mancolijsten)., 1953; 4607; 1 gebonden lijst
        - Opgaven van alle ingeleverde effecten met aanmeldingsnummer in Nederland in het kader van de Effectenregistratie. (Bruto Mancolijsten)., 1953; 4608-4638; 1 kaartsysteem
          - Code 1001 - 1025., 4608
          - Code 1026 - 1054., 4609
          - Code 1055 - 1079., 4610
          - Code 1080 - 1100., 4611
          - Code 1101 - 1200., 4612
          - Code 1201 - 1250., 4613
          - Code 1251 - 1333., 4614
          - Code 1334 - 1379., 4615
          - Code 1380 - 1420., 4616
          - Code 1421 - 1620., 4617
          - Code 1621 - 1732., 4618
          - Code 1733 - 1829., 4619
          - Code 1830 - 1900., 4620
          - Code 1901 - 1950., 4621
          - Code 1951 - 2000., 4622
          - Code 2001 - 2114., 4623
          - Code 2115 - 2239., 4624
          - Code 2240 - 2316., 4625
          - Code 2317, A - D., 4626
          - Code 2317, E - G., 4627
          - Code 2317, H - J., 4628
          - Code 2318 - 2420., 4629
          - Code 2421 - 2520., 4630
          - Code 2521 - 2600., 4631
          - Code 2601 - 2720., 4632
          - Code 2721 - 2975., 4633
          - Code 2976 - 3075., 4634
          - Code 3076 - 3365., 4635
          - Code 3366 - 3599., 4636
          - Code 3600 - 3899., 4637
          - Code 3900 - 4216., 4638
        - Rapporten van het accountantskantoor D. Keller inzake de controle op de effecten welke door publicatie in de Nederlandse Staatscourant, zogenaamde 'mancopublicatie', hun geldigheid hebben verloren over de jaren 1951 - 1962., 1953 - 1963; 894; 1 pak
        - Manco-B beslissingen van de Afdeling Effectenregistratie ten behoeve van het cessieregister van de Afdeling Boekhouding, afschriften., 1956; 895; 1 omslag
        - Stukken betreffende effecten waarvan het nog niet zeker was of tot vaststelling en publicatie van manco overgegaan zou worden dan wel of deze effecten voor vrijstelling van registratie in aanmerking zouden komen, zogenaamde 'ijskast I' gevallen., 1959 - 1962; 896; 1 pak
        - Stukken betreffende effecten waarvan wel een of enkele stukken zijn aangemeld conform artikel 44 van het Besluit Herstel Rechtsverkeer doch waarvan geen opgave conform artikel 48 plaatsvond, zogenaamde ‘ijskast II’ gevallen., 1959 - 1962; 897; 1 pak
        - Stukken betreffende fondsen waarvan de nummers van de als manco te publiceren effecten niet bekend zijn., 1959 - 1963; 898; 1 pak
          Zie ook inventarisnummer 239.
        - Overdrachtsformulieren van door de afdeling aan het Agentschap van het Ministerie van Financiën overgedragen dossiers, met bijlagen (manco-administratie)., 1963 - 1965; 899; 1 omslag
      - Niet aangemelde effecten, 2.2.6.2
        - Correspondentie, 2.2.6.2.1
          - Correspondentie van de Afdeling Manco over niet aangemelde effecten., 1955 - 1963; 900; 1 omslag
            Referentie "Manco B Algemeen".
        - Voorbeelddossiers, 2.2.6.2.2
          - Dossier betreffende een als niet aangemeld geregistreerd effect, ten aanzien waarvan geen opposities waren ingediend., 1955; 901; 1 omslag
          - Dossier betreffende een als niet aangemeld geregistreerd effect waarop door twee gedepossedeerden aanspraak werd gemaakt., 1957; 902; 1 omslag
          - Dossier betreffende een als niet aangemeld geregistreerd effect waarop door één gedepossedeerde aanspraak werd gemaakt., 1957 - 1958; 903; 1 omslag
          - Dossier betreffende een als niet aangemeld geregistreerd effect waarop door twee gedepossedeerden aanspraak werd gemaakt, waaronder één die het effect had verkregen op de wijze vermeld in artikel 2, lid 1 van de Wet Herstel Vermogensovergang Rijksmarkengebied., 1957 - 1959; 904; 1 omslag
        - Overige stukken, 2.2.6.2.3
          - Model-beslissingen van de Afdeling Manco met betrekking tot niet aangemelde effecten., [1945 - 1971]; 905; 1 omslag
          - Nummerlijsten betreffende "Manco" Amerikaanse certificaten van aandelen welke in de Staatscourant zijn gepubliceerd., 1952 - 1953; 4639-4640; 2 omslagen
            - Fondsnummer 90000000 - 94049001,1952 - 1953, 4639
            - Fondsnummer 94050000 - 96184000,1952 - 1953, 4640
          - Nummerlijsten "Manco" van de Koninklijke Nederlandse Petroleum Maatschappij (Koninklijke Olie)., 1956 - 1957; 4641-4642; 1 deel en 1 omslag
            - "Manco" nummerlijsten en berekeningen dividenden van de Koninklijke Nederlandse Petroleummaatschappij,1956 - 1957, 4641; 1 omslag
            - Lijst van openstaande aandelen Koninklijke Olie, code 2316/17 met waarden van f. 1000,00 en f. 100,00,z.d., 4642; 1 deel
          - Notities voor de Afdeling Manco-administratie met opgaven van effecten die als manco zullen worden gepubliceerd., 1961 - 1963; 906; 1 omslag
      - Aangemelde effecten waaraan delen ontbreken, 2.2.6.3
        - Model-beslissing van de Afdeling Manco met betrekking tot aangemelde effecten waaraan delen ontbreken., [1945 - 1971]; 907; 1 omslag
        - Dossier betreffende aangemelde effecten waaraan delen ontbraken, ten opzichte waarvan de duplicaten-procedure is toegepast., 1948 - 1953; 908; 1 omslag
      - Aangemelde effecten die zijn geëxecuteerd, 2.2.6.4
        - Dossier betreffende de executie van in Duitsland aangemelde effecten, ten aanzien waarvan het Nederlandse Beheersinstituut met de uitgevende instelling een regeling had getroffen., 1951 - 1952; 909; 1 omslag
        - Stukken betreffende toewijzing aan de Staat der Nederlanden en uitlevering van duplicaten van als niet-aangemeld geregistreerde effecten., 1952 - 1954; 910; 1 omslag
        - Dossier betreffende de executie van een in Amerika aangemeld effect dat was toegewezen aan een gedepossedeerde, met retro-acta., 1954 - 1957; 911; 1 omslag
        - Dossier betreffende de executie van een in Zwitserland aangemeld effect dat als vijandelijk vermogen in eigendom op de Staat der Nederlanden was overgegaan., 1956 - 1958; 912; 1 omslag
      - Opvordering van duplicaten, 2.2.6.5
        - Formulieren bestemd voor de opvordering van duplicaten, gedrukt., [1945 - 1971]; 913; 1 omslag
        - Ponskaarten aanvragen Duplicaat Effecten., [1945-1976]; 4643; 1 kaartsysteem
          Ponskaarten bevatten de volgende informatie: codenummer, naam van het fonds, met vermelding van de nominale waarde, stukkennummer en dossiernummer.
        - Stukken betreffende de afgifte van duplicaten door Broekmans Administratiekantoor., 1951 - 1953; 914; 1 omslag
        - Uitspraken van de president van de arrondissementsrechtbank te Amsterdam in kort geding, aangiften bij de officier van Justitie aldaar en verdere stukken inzake door administratiekantoren af te geven duplicaten, gedeeltelijk afschriften., 1951 - 1953; 915; 1 omslag
        - Stukken betreffende de afgifte van duplicaten door het Amsterdamsch Administratiekantoor van Amerikaanse Waarden., 1951 - 1954; 916; 1 omslag
        - Stukken betreffende een met de NV Koninklijke Nederlandsche Petroleum Maatschappij getroffen regeling over de afgifte van statutair vervallen dividendbewijzen voor in de Nederlandse Staatscourant gepubliceerde aandelen Koninklijke Olie., 1951 - 1957; 917; 1 omslag
        - Twee beroepschriften van de NV Koninklijke Nederlandsche Petroleum Maatschappij, gericht aan de Afdeling Rechtspraak van de Raad voor het Rechtsherstel, alsmede correspondentie en verdere stukken inzake de afgifte van duplicaten van aandelen Koninklijke Olie, gedeeltelijk afschriften., 1952; 918; 1 omslag
        - Stukken betreffende de opvordering van duplicaten van certificaten van Amerikaanse effecten., 1953 - 1954; 919; 1 omslag
        - Processtukken, correspondentie en nota's inzake door de Staat der Nederlanden en gedepossedeerden tegen enige administratiekantoren aangespannen procedures over dividendafrekening bij certificaten van Amerikaanse effecten in verband met door de devaluatie van de gulden in 1949 gemaakte koerswinsten., 1955 - 1963; 920; 1 omslag
        - Lijsten betreffende invordering van duplicaat-effecten ex artikel 64 van het Besluit Herstel Rechtsverkeer in het kader van overdracht van werkzaamheden door de afdeling Effectenregistratie., 1962 - 1969; 4644; 1 omslag
        - Correspondentie betreffende afgifte van duplicaten op grond van artikel 64 van het Besluit Herstel Rechtsverkeer., 1963 - 1969; 921; 1 omslag
    - Vrijstelling van registratie, 2.2.7
      - Opgaven van de stuknummers van Nederlandse Staatsobligaties waarvoor ontheffing is verleend volgens artikel 48 van het Besluit Herstel Rechtsverkeer., 1952 - 1968; 922; 1 omslag
      - Correspondentie betreffende Surinaamse effecten., 1953 - 1970; 923; 1 omslag
      - Stukken betreffende de behandeling van opposities ten aanzien van loten 'Noord-Hollandsche Vereeniging Het Witte Kruis', welke van aanmelding waren vrijgesteld., 1955 - 1957; 924; 1 omslag
        Zie ook inventarisnummer 475.
      - Uitvoeringsbeschikkingen met betrekking tot van registratie vrijgestelde fondsen, gedrukt., 1956 - 1971; 925; 1 omslag
        Uitvoeringsbeschikkingen nrs. 32, 33, 35 - 37.
      - Stukken betreffende vrijstelling van registratie van incourante fondsen wegens hun geringe belang., 1958 - 1962; 926; 1 pak
    - Beslissingen op aanmeldingen en aanvragen tot herstel van recht van effecten, 2.2.8
      - Beslissingen op aanmeldingen van effecten op grond van artikel 44, waarop aangiften zijn gedaan op grond van artikel 47 van het Besluit Herstel Rechtsverkeer (E 100), vijandelijk vermogen Zwitserland., 1949; 927-929; 3 banden
        - 201 - 250., 927
        - 301 - 350., 928
        - 351 - 400., 929
      - Beslissingen op aanmeldingen van effecten, waarvan één of meer delen ontbreken, op grond van artikel 44 en 64, lid 6 van het Besluit Herstel Rechtsverkeer (E 100)., 1951 - 1960; 930-943; 14 omslagen
        - DE 0056 - DE 0400.1951 - 1952, 930
        - DE 0401 - DE 0430.1951 - 1952, 931
        - DE 0431 - DE 0544.1951 - 1952, 932
        - DE 0604 - DE 0700.1953, 933
        - DE 0701 - DE 1440.1953, 934
        - DE 1441 - DE 1548.1953 - 1954, 935
        - DE 1555 - DE 1643.1953, 936
        - DE 1678 - DE 1950.1953, 937
        - DE 1951 - DE 2250.1953 - 1954, 938
        - DE 2251 - DE 2325.1954, 939
        - DE 2327 - DE 2680.1954, 940
        - DE 2681 - DE 2772.1954, 941
        - DE 2781 - DE 3199.1954 - 1957, 942
        - DE 3217 - DE 3699.1953 - 1960, 943
      - Stukken betreffende de aan rechtmatige eigenaren toegewezen effecten in het kader van de Effectenregistratie., 1952; 4645-4657; 13 pakken
        Exclusief uitgelote effecten.
        - Codenummers: 1001 - 1022,1952, 4645
        - Codenummers: 1023 - 1059,1952, 4646
        - Codenummers: 1060 - 1335,1952, 4647
        - Codenummers: 1336 - 1499,1952, 4648
        - Codenummers: 1500 - 1850,1952, 4649
        - Codenummers: 1821 deel 1,1952, 4650
        - Codenummers: 1821 deel 2,1952, 4651
        - Codenummers: 1851 - 2034,1952, 4652
        - Codenummers: 2035 - 2300,1952, 4653
        - Codenummers: 2301 - 2400,1952, 4654
        - Codenummers: 2401 - 2700,1952, 4655
        - Codenummers: 2701 - 3400,1952, 4656
        - Codenummers: 3401 - 4216,1952, 4657
      - Beslissingen op aanmeldingen van effecten door de beheerders der Deutsche Revisions und Treuhand AG waarop namens gedepossedeerden aangiften zijn ingediend op grond van artikel 46 van het Besluit Herstel Rechtsverkeer (E 100), onbekende eigenaren., 1952 - 1955; 944-954; 11 omslagen
        - 1001 - 1100.1952 - 1954, 944
        - 1101 - 1200.1952 - 1954, 945
        - 1201 - 1300.1952 - 1953, 946
        - 1301 - 1400.1952 - 1953, 947
        - 1401 - 1500.1952 - 1954, 948
        - 1501 - 1600.1952 - 1953, 949
        - 1601 - 1700.1952 - 1955, 950
        - 1701 - 1800.1953 - 1954, 951
        - 1801 - 1900.1953 - 1954, 952
        - 1901 - 2000.1953 - 1955, 953
        - 2001 - 2236.1954 - 1955, 954
      - Beslissingen op aanmeldingen van effecten op grond van artikel 44 van het Besluit Herstel Rechtsverkeer (E 100), 1A, vijandelijk vermogen., 1952 - 1962; 955-979; 25 omslagen
        - 0000 - 0296.1952 - 1956, 955
        - 0311 - 0750.1952 - 1956, 956
        - 0755 - 1100.1952 - 1960, 957
        - 1101 - 1597.1952 - 1962, 958
        - 1601 - 1995.1952 - 1958, 959
        - 2004 - 2447.1952 - 1962, 960
        - 2456 - 2749.1952 - 1962, 961
        - 2752 - 2997.1952 - 1962, 962
        - 3010 - 3296.1952 - 1962, 963
        - 3319 - 3600.1952 - 1962, 964
        - 3601 - 4099.1952 - 1962, 965
        - 4101 - 4400.1952 - 1955, 966
        - 4401 - 4699.1952 - 1962, 967
        - 4701 - 5148.1952 - 1962, 968
        - 5152 - 5749.1952 - 1956, 969
        - 5751 - 6392.1952 - 1960, 970
        - 6401 - 6782.1952 - 1962, 971
        - 6805 - 7350.1952 - 1962, 972
        - 7377 - 7996.1952 - 1962, 973
        - 8023 - 8594.1952 - 1957, 974
        - 8601 - 8991.1952 - 1960, 975
        - 9011 - 9400.1952 - 1962, 976
        - 9402 - 9600.1952 - 1962, 977
        - 9601 - 9700.1953 - 1962, 978
        - 9703 - 9876.1952 - 1962, 979
      - Beslissingen op aanmeldingen van effecten op grond van artikel 44 van het Besluit Herstel Rechtsverkeer (E 100), vijandelijk vermogen., 1952 - 1965; 980-985; 6 omslagen
        - Letter A - B.1952 - 1963, 980
        - Letter C - G.1952 - 1965, 981
        - Letter H - K.1952 - 1963, 982
        - Letter L - O.1952 - 1961, 983
        - Letter P - S.1952 - 1961, 984
        - Letter U - Z.1952 - 1962, 985
      - Beslissing op aanmelding van een effect waarop namens de vroegere bezitter een aangifte als bedoeld in artikel 46 van het Besluit Herstel Rechtsverkeer is ingediend., 1953; 986; 1 stuk
      - Beslissingen op in Oostenrijk aangemelde effecten op grond van artikel 44 van het Besluit Herstel Rechtsverkeer (E 100), vijandelijk vermogen: Penningnummer Oostenrijk P 525006 - P 525169 (Beslissingen "Oost. Div." nummer 1 - 39)., 1953; 987; 1 omslag
      - Beslissingen op aanmeldingen van effecten op grond van artikel 44 van het Besluit Herstel Rechtsverkeer (E 100), 1B, vijandelijk vermogen., 1953 - 1962; 988-1024; 37 omslagen
        - 0001 - 0100.1956 - 1957, 988
        - 0101 - 0200.1956, 989
        - 0201 - 0300.1956, 990
        - 0301 - 0400.1956 - 1957, 991
        - 0401 - 0500.1956, 992
        - 0501 - 0600.1956, 993
        - 0601 - 0700.1956, 994
        - 0701 - 0800.1956, 995
        - 0801 - 0900.1956 - 1957, 996
        - 0901 - 1000.1956 - 1957, 997
        - 1001 - 1100.1957, 998
        - 1101 - 1200.1957 - 1960, 999
        - 1201 - 1300.1957, 1000
        - 1301 - 1400.1957 - 1958, 1001
        - 1401 - 1500.1957, 1002
        - 1501 - 1600.1955 - 1957, 1003
        - 1601 - 1700.1955 - 1957, 1004
        - 1701 - 1800.1957, 1005
        - 1801 - 1900.1953 - 1958, 1006
        - 1901 - 2000.1953 - 1958, 1007
        - 2001 - 2100.1953 - 1958, 1008
        - 2101 - 2200.1955 - 1958, 1009
        - 2201 - 2300.1955 - 1958, 1010
        - 2301 - 2400.1953 - 1958, 1011
        - 2401 - 2500.1957 - 1958, 1012
        - 2501 - 2600.1957 - 1958, 1013
        - 2601 - 2700.1955 - 1958, 1014
        - 2701 - 2800.1953 - 1958, 1015
        - 2801 - 2900.1954 - 1960, 1016
        - 2901 - 3000.1957 - 1958, 1017
        - 3001 - 3100.1954 - 1958, 1018
        - 3101 - 3200.1957 - 1958, 1019
        - 3201 - 3300.1955 - 1958, 1020
        - 3301 - 3400.1958 - 1962, 1021
        - 3401 - 3500.1955 - 1962, 1022
        - 3501 - 3600.1954 - 1962, 1023
        - 3601 - 3715.1956 - 1960, 1024
      - Beslissingen op na-aanmeldingen van effecten op grond van artikel 81 van het Besluit Herstel Rechtsverkeer (E 100), vijandelijk vermogen Spanje, nummer 58., 1954; 1025; 1 omslag
      - Beslissingen op aanmeldingen van effecten op grond van artikel 44 van het Besluit Herstel Rechtsverkeer (E 100), vijandelijk vermogen Zwitserland, nummer 1 - 261 en nummer KS 952 - KS 3347., 1954 - 1955; 1026; 1 omslag
      - Beslissingen op na-aanmeldingen van effecten op grond van artikel 81 van het Besluit Herstel Rechtsherstel (E 100), vijandelijk vermogen Zwitserland, nummer 97 - 106., 1954 - 1955; 1027; 1 omslag
      - Beslissingen op aanmeldingen van effecten op grond van artikel 44 van het Besluit Herstel Rechtsverkeer (E 100), vijandelijk vermogen België, nummer 4 - 43., 1954 - 1956; 1028; 1 omslag
      - Beslissingen op aanmeldingen van effecten op grond van artikel 44 van het Besluit Herstel Rechtsverkeer (E 100), vijandelijk vermogen Luxemburg, nummer 1 - 37., 1954 - 1956; 1029; 1 omslag
      - Beslissingen op aanmeldingen van effecten op grond van artikel 44 van het Besluit Herstel Rechtsverkeer (E 100) waarop namens de vroegere bezitter een aanvraag dan wel aangifte op grond van artikel 45 en 46 van het Besluit Herstel Rechtsverkeer is ingediend., 1954 - 1958; 1030-1038; 9 omslagen
        - C-II 001 - 035.1954 - 1956, 1030
        - C-II 036 - 070.1954 - 1956, 1031
        - C-II 071 - 092.1954, 1032
        - C-II 140 - 175.1954 - 1955, 1033
        - C-II 176 - 240.1955, 1034
        - C-II 241 - 300.1955 - 1956, 1035
        - C-II 301 - 350.1955, 1036
        - C-II 351 - 375.1955 - 1956, 1037
        - C-II 376 - 443.1955 - 1958, 1038
      - Beslissingen op aanmeldingen van effecten op grond van artikel 44 van het Besluit Herstel Rechtsverkeer (E 100), 1C rood, vijandelijk vermogen., 1954 - 1962; 1039-1048; 10 omslagen
        - 0001 - 0100.1957 - 1959, 1039
        - 0101 - 0200.1958 - 1959, 1040
        - 0201 - 0300.1957 - 1959, 1041
        - 0301 - 0400.1958 - 1959, 1042
        - 0401 - 0500.1954 - 1959, 1043
        - 0501 - 0600.1958 - 1959, 1044
        - 0601 - 0700.1958 - 1959, 1045
        - 0701 - 0800.1959, 1046
        - 0801 - 0900.1955 - 1959, 1047
        - 0901 - 1071.1955 - 1962, 1048
      - Beslissingen op aanvragen tot herstel van recht van effecten op grond van artikel 45 van het Besluit Herstel Rechtsverkeer (E 100), Manco B., 1954 - 1971; 1049-1315; 267 omslagen
        - 01001 - 01050.1954, 1049
        - 01051 - 01100.1954, 1050
        - 01101 - 01150.1954, 1051
        - 01151 - 01200.1954, 1052
        - 01201 - 01250.1954, 1053
        - 01251 - 01300.1954, 1054
        - 01301 - 01350.1954, 1055
        - 01351 - 01400.1954, 1056
        - 01401 - 01450.1954, 1057
        - 01451 - 01500.1954, 1058
        - 01501 - 01550.1954, 1059
        - 01551 - 01600.1954, 1060
        - 01601 - 01650.1954, 1061
        - 01651 - 01700.1954, 1062
        - 01701 - 01750.1954, 1063
        - 01751 - 01800.1954, 1064
        - 01801 - 01850.1954, 1065
        - 01851 - 01900.1954, 1066
        - 01901 - 01950.1954, 1067
        - 01951 - 02000.1954 - 1955, 1068
        - 02001 - 02050.1955, 1069
        - 02051 - 02100.1955, 1070
        - 02101 - 02150.1955, 1071
        - 02151 - 02200.1955, 1072
        - 02201 - 02250.1955, 1073
        - 02251 - 02300.1955, 1074
        - 02301 - 02350.1955, 1075
        - 02351 - 02400.1955, 1076
        - 02401 - 02450.1955, 1077
        - 02451 - 02500.1955, 1078
        - 02501 - 02550.1955, 1079
        - 02551 - 2600.1955, 1080
        - 02601 - 02650.1955, 1081
        - 02651 - 02700.1955, 1082
        - 02701 - 02750.1955, 1083
        - 02751 - 02800.1955, 1084
        - 02801 - 02850.1955, 1085
        - 02851 - 02900.1955, 1086
        - 02901 - 02950.1955, 1087
        - 02951 - 03000.1955, 1088
        - 03001 - 03050.1955, 1089
        - 03051 - 03100.1955, 1090
        - 03101 - 03150.1955, 1091
        - 03151 - 03200.1955, 1092
        - 03201 - 03250.1955, 1093
        - 03251 - 03300.1955, 1094
        - 03301 - 03350.1955, 1095
        - 03351 - 03400.1955, 1096
        - 03401 - 03450.1955, 1097
        - 03451 - 03500.1955, 1098
        - 03501 - 03550.1955, 1099
        - 03551 - 03600.1955, 1100
        - 03601 - 03650.1955, 1101
        - 03651 - 03700.1955, 1102
        - 03701 - 03750.1955, 1103
        - 03751 - 03800.1955, 1104
        - 03801 - 03850.1955, 1105
        - 03851 - 03900.1955, 1106
        - 03901 - 03950.1955, 1107
        - 03951 - 04000.1955, 1108
        - 04001 - 04050.1955, 1109